Minutes et répertoires du notaire Jean Charles Marie THIBAULT, 13 décembre 1927 - 31 décembre 1939 (étude XXVII)
Archives nationales (France)
Minutes et répertoires du notaire Jean Charles Marie THIBAULT, 13 décembre 1927 - 31 décembre 1939 (étude XXVII)
MC/ET/XXVII/1356 - MC/ET/XXVII/1565, MC/RE/XXVII/23 - MC/RE/XXVII/32
Etude XXVII; Thibault, Jean Charles Marie
25 mètres linéaires
Archives nationales de France
Minutes et répertoires: la loi 2008-696 du 15 juillet 2008 relative aux archives a fixé à 75 ans à compter de la date de l'acte, ou à 25 ans à compter de la date du décès de l'intéressé si ce délai est plus bref, le délai de communication des minutes et répertoires des notaires; ce délai est porté à 100 ans à compter de la date de l'acte si le document se rapporte à un mineur (code du Patrimoine, articles L213-2, 4e d et 5e).
Autres documents de l'étude (dossiers de clients, comptabilité...): s'agissant d'archives privées, ces documents sont communicables selon les modalités fixées par le déposant ou le donateur.
Certains documents ne sont pas accessibles en raison de leur mauvais état de conservation.
versement du 12 juin 2014
Accès aux instruments de recherche de tous les notaires de l'étude XXVII
Archives de l'étude XXVII
- Minutes de Jean Charles Marie THIBAULT (XXVII), 13 décembre 1927 - 31 décembre 1939; MC/ET/XXVII/1356 - MC/ET/XXVII/1565; 210 cartons
  - Minutes. 1927, 13 décembre - 31 décembre, 13 décembre - 31 décembre 1927; MC/ET/XXVII/1356
    Informations concernant le classement:
    Le niveau inférieur de description, quand il existe, correspond aux minutes d'actes. Toutes les minutes ne sont pas forcément décrites une à une. Les descriptions de ces minutes sont plus ou moins détaillées.
  - Minutes. 1928, janvier, janvier 1928; MC/ET/XXVII/1357
  - Minutes. 1928, février, février 1928; MC/ET/XXVII/1358
  - Minutes. 1928, 1er mars - 15 mars, 1er mars - 15 mars 1928; MC/ET/XXVII/1359
  - Minutes. 1928, 16 mars - 31 mars, 16 mars - 31 mars 1928; MC/ET/XXVII/1360
  - Minutes. 1928, avril, avril 1928; MC/ET/XXVII/1361
  - Minutes. 1928, mai, mai 1928; MC/ET/XXVII/1362
  - Minutes. 1928, 1er juin - 15 juin, 1er juin - 15 juin 1928; MC/ET/XXVII/1363
  - Minutes. 1928, 16 juin - 30 juin, 16 juin - 30 juin 1928; MC/ET/XXVII/1364
    - Procuration de Marie René Maurice Henri Laperche, capitaine de cavalerie, et Charlotte Louise Marie Becquet, sa femme, demeurant à Rio de Janeiro (Brésil), à Maxime Desforges, notaire, demeurant 4, place Denfert-Rochereau., 18 juin 1928; MC/ET/XXVII/1364
      Origine de l'information:
      Acte signalé par le personnel du Minutier central des notaires de Paris.
      Date de création de la notice: 2019 (Marie-Françoise Limon-Bonnet)
      procuration; Laperche, Marie René Maurice Henri; Becquet, Charlotte Louise Marie; Desforges, Maxime; officier (armée); notaire; Denfert-Rochereau (place); Brésil; Rio de Janeiro (Brésil)
  - Minutes. 1928, juillet, juillet 1928; MC/ET/XXVII/1365
  - Minutes. 1928, août, août 1928; MC/ET/XXVII/1366
  - Minutes. 1928, septembre, septembre 1928; MC/ET/XXVII/1367
  - Minutes. 1928, 1er octobre - 15 octobre, 1er octobre - 15 octobre 1928; MC/ET/XXVII/1368
  - Minutes. 1928, 16 octobre - 31 octobre, 16 octobre - 31 octobre 1928; MC/ET/XXVII/1369
  - Minutes. 1928, 1er novembre - 15 novembre, 1er novembre - 15 novembre 1928; MC/ET/XXVII/1370
  - Minutes. 1928, 16 novembre - 30 novembre, 16 novembre - 30 novembre 1928; MC/ET/XXVII/1371
  - Minutes. 1928, 1er décembre - 15 décembre, 1er décembre - 15 décembre 1928; MC/ET/XXVII/1372
  - Minutes. 1928, 16 décembre - 31 décembre, 16 décembre - 31 décembre 1928; MC/ET/XXVII/1373
  - Minutes. 1929, janvier, janvier 1929; MC/ET/XXVII/1374
  - Minutes. 1929, 1er février - 15 février, 1er février - 15 février 1929; MC/ET/XXVII/1375
  - Minutes. 1929, 16 février - 28 février, 16 février - 28 février 1929; MC/ET/XXVII/1376
  - Minutes. 1929, 1er mars - 15 mars, 1er mars - 15 mars 1929; MC/ET/XXVII/1377
  - Minutes. 1929, 16 mars - 31 mars, 16 mars - 31 mars 1929; MC/ET/XXVII/1378
  - Minutes. 1929, 1er avril - 15 avril, 1er avril - 15 avril 1929; MC/ET/XXVII/1379
  - Minutes. 1929, 16 avril - 30 avril, 16 avril - 30 avril 1929; MC/ET/XXVII/1380
  - Minutes. 1929, 1er mai - 15 mai, 1er mai - 15 mai 1929; MC/ET/XXVII/1381
  - Minutes. 1929, 16 mai - 31 mai, 16 mai - 31 mai 1929; MC/ET/XXVII/1382
  - Minutes. 1929, 1er juin - 15 juin, 1er juin - 15 juin 1929; MC/ET/XXVII/1383
  - Minutes. 1929, 16 juin - 30 juin, 16 juin - 30 juin 1929; MC/ET/XXVII/1384
  - Minutes. 1929, 1er juillet - 15 juillet, 1er juillet - 15 juillet 1929; MC/ET/XXVII/1385
  - Minutes. 1929, 16 juillet - 31 juillet, 16 juillet - 31 juillet 1929; MC/ET/XXVII/1386
  - Minutes. 1929, août, août 1929; MC/ET/XXVII/1387
  - Minutes. 1929, septembre, septembre 1929; MC/ET/XXVII/1388
  - Minutes. 1929, 1er octobre - 15 octobre, 1er octobre - 15 octobre 1929; MC/ET/XXVII/1389
    - Dépôt de titres de propriété concernant le prince Tovalou-Houénou Kojo Marc, médecin, professeur de philologie et de linguistique à l'Ecole interalliée, président de la Ligue universelle de défense de la race noire, président de l'Amitié franco-dahoméenne., 15 octobre 1929; MC/ET/XXVII/1389
      Date de création de la notice: 2014 (Marie-Françoise Limon-Bonnet)
      dépôt de pièces; enseignant; Tovalou-Houénou, Kojo Marc; médecin; Bénin
    - Dépôt des statuts d'une société civile concernant le prince Tovalou-Houénou Kojo Marc, médecin, professeur de philologie et de linguistique à l'Ecole interalliée, président de la Ligue universelle de défense de la race noire, président de l'Amitié franco-dahoméenne., 15 octobre 1929; MC/ET/XXVII/1389
      Date de création de la notice: 2014 (M.-F. Limon-Bonnet)
      enseignant; médecin; Tovalou-Houénou, Kojo Marc; Bénin; acte de société
  - Minutes. 1929, 16 octobre - 31 octobre, 16 octobre - 31 octobre 1929; MC/ET/XXVII/1390
    - Inventaire après décès de François Eugène Joseph Yvain, veilleur de nuit, demeurant 131, rue de Vanves., 17 octobre 1929; MC/ET/XXVII/1390
      inventaire après décès; Yvain, François Eugène Joseph; Vanves (rue de)
  - Minutes. 1929, 1er novembre - 15 novembre, 1er novembre - 15 novembre 1929; MC/ET/XXVII/1391
  - Minutes. 1929, 16 novembre - 30 novembre, 16 novembre - 30 novembre 1929; MC/ET/XXVII/1392
  - Minutes. 1929, 1er décembre - 20 décembre, 1er décembre - 20 décembre 1929; MC/ET/XXVII/1393
  - Minutes. 1929, 21 décembre - 31 décembre, 21 décembre - 31 décembre 1929; MC/ET/XXVII/1394
  - Minutes. 1930, 1er janvier - 15 janvier, 1er janvier - 15 janvier 1930; MC/ET/XXVII/1395
  - Minutes. 1930, 16 janvier - 31 janvier, 16 janvier - 31 janvier 1930; MC/ET/XXVII/1396
  - Minutes. 1930, 1er février - 15 février, 1er février - 15 février 1930; MC/ET/XXVII/1397
  - Minutes. 1930, 16 février - 28 février, 16 février - 28 février 1930; MC/ET/XXVII/1398
  - Minutes. 1930, mars, mars 1930; MC/ET/XXVII/1399
  - Minutes. 1930, 1er avril - 15 avril, 1er avril - 15 avril 1930; MC/ET/XXVII/1400
  - Minutes. 1930, 16 avril - 30 avril, 16 avril - 30 avril 1930; MC/ET/XXVII/1401
  - Minutes. 1930, 1er mai - 15 mai, 1er mai - 15 mai 1930; MC/ET/XXVII/1402
  - Minutes. 1930, 16 mai - 31 mai, 16 mai - 31 mai 1930; MC/ET/XXVII/1403
  - Minutes. 1930, 1er juin - 15 juin, 1er juin - 15 juin 1930; MC/ET/XXVII/1404
  - Minutes. 1930, 16 juin - 30 juin, 16 juin - 30 juin 1930; MC/ET/XXVII/1405
  - Minutes. 1930, 1er juillet - 9 juillet, 1er juillet - 9 juillet 1930; MC/ET/XXVII/1406
  - Minutes. 1930, 10 juillet - 31 juillet, 10 juillet - 31 juillet 1930; MC/ET/XXVII/1407
  - Minutes. 1930, août, août 1930; MC/ET/XXVII/1408
  - Minutes. 1930, septembre, septembre 1930; MC/ET/XXVII/1409
  - Minutes. 1930, octobre, octobre 1930; MC/ET/XXVII/1410
  - Minutes. 1930, 1er novembre - 15 novembre, 1er novembre - 15 novembre 1930; MC/ET/XXVII/1411
  - Minutes. 1930, 16 novembre - 30 novembre, 16 novembre - 30 novembre 1930; MC/ET/XXVII/1412
  - Minutes. 1930, 1er décembre - 10 décembre, 1er décembre - 10 décembre 1930; MC/ET/XXVII/1413
  - Minutes. 1930, 11 décembre - 31 décembre, 11 décembre - 31 décembre 1930; MC/ET/XXVII/1414
  - Minutes. 1931, 1er janvier - 15 janvier, 1er janvier - 15 janvier 1931; MC/ET/XXVII/1415
  - Minutes. 1931, 16 janvier - 31 janvier, 16 janvier - 31 janvier 1931; MC/ET/XXVII/1416
    - Dépôt d'une procuration par Maxime Desforges, notaire, demeurant 4, place Denfert-Rochereau à Charles Marie Edme Keller, sans profession, demeurant 14, avenue Victor-Emmanuel-III., 19 janvier 1931; MC/ET/XXVII/1416
      dépôt de pièces; Desforges, Maxime; Keller, Charles Marie Edme; notaire; Denfert-Rochereau (place); Victor-Emmanuel-III (avenue)
  - Minutes. 1931, 1er février - 15 février, 1er février - 15 février 1931; MC/ET/XXVII/1417
    - Vente par Yves Marie Alexandre Marquier, limonadier restaurateur, et Pauline Lotière, son épouse, demeurant à Rungis (Val-de-Marne) à Roger Rouilly, dessinateur, et Hélène Marie Martin, son épouse, demeurant 7, rue de Valence., 14 février 1931; MC/ET/XXVII/1417
      acte de vente; Marquier, Yves Marie Alexandre; Lotière, Pauline; Rouilly, Roger; Martin, Hélène Marie; restaurateur; dessinateur; Valence (rue de); Rungis (Val-de-Marne); Val-de-Marne (Ile-de-France, département)
  - Minutes. 1931, 16 février - 28 février, 16 février - 28 février 1931; MC/ET/XXVII/1418
  - Minutes. 1931, 1er mars - 15 mars, 1er mars - 15 mars 1931; MC/ET/XXVII/1419
  - Minutes. 1931, 16 mars - 31 mars, 16 mars - 31 mars 1931; MC/ET/XXVII/1420
  - Minutes. 1931, 1er avril - 15 avril, 1er avril - 15 avril 1931; MC/ET/XXVII/1421
  - Minutes. 1931, 16 avril - 30 avril, 16 avril - 30 avril 1931; MC/ET/XXVII/1422
  - Minutes. 1931, mai, mai 1931; MC/ET/XXVII/1423
  - Minutes. 1931, 1er juin - 15 juin, 1er juin - 15 juin 1931; MC/ET/XXVII/1424
  - Minutes. 1931, 16 juin - 30 juin, 16 juin - 30 juin 1931; MC/ET/XXVII/1425
  - Minutes. 1931, juillet, juillet 1931; MC/ET/XXVII/1426
    - Inventaire après décès de Marie Blanche Caroline Brelin, princesse Droutskoÿ Lubetsky, sans profession, veuve de Wladislaw Thomas Ignatowich, prince Doutskoÿ Lubetsky, demeurant 2, rue Lincoln, décédée le 8 juin 1931., 16 juillet 1931; MC/ET/XXVII/1426
      Brelin, Marie Blanche Caroline; Ignatowich, Wladislaw Thomas; inventaire après décès; Lincoln (rue)
  - Minutes. 1931, août, août 1931; MC/ET/XXVII/1427
  - Minutes. 1931, septembre, septembre 1931; MC/ET/XXVII/1428
  - Minutes. 1931, 1er octobre - 15 octobre, 1er octobre - 15 octobre 1931; MC/ET/XXVII/1429
  - Minutes. 1931, 16 octobre - 31 octobre, 16 octobre - 31 octobre 1931; MC/ET/XXVII/1430
  - Minutes. 1931, novembre, novembre 1931; MC/ET/XXVII/1431
    - Procuration par Cécile Marie Elisabeth Lecomte-Moncharville, veuve d'Henri Julien Rémi Charrin, sans profession, demeurant 1, avenue de l'Observatoire, et Edouard Jean Louis Charrin, son fils, contrôleur adjoint à la Banque de France de Roubaix, demeurant à Roubaix (Nord), à René François Edouard Charrin, sous-directeur de la Banque de l'Union Parisienne, demeurant 8, cité Martigues., 2 novembre 1931; MC/ET/XXVII/1431
      procuration; Lecomte-Moncharville, Cécile Marie Elisabeth; Charrin, Henri Julien Rémi; Charrin, Edouard Jean Louis; Charrin, René François Edouard; Observatoire (avenue de l'); Roubaix (Nord); Nord (Nord-Pas-de-Calais, département)
  - Minutes. 1931, 1er décembre - 15 décembre, 1er décembre - 15 décembre 1931; MC/ET/XXVII/1432
  - Minutes. 1931, 16 décembre - 31 décembre, 16 décembre - 31 décembre 1931; MC/ET/XXVII/1433
  - Minutes. 1932, 1er janvier - 15 janvier, 1er janvier - 15 janvier 1932; MC/ET/XXVII/1434
    - Procuration par Pierre Desforges, ancien inspecteur des finances, et Marie Joséphine Louise Cécile Devin, sa femme, demeurant à Nancy (Meurthe-et-Moselle), à Léon Desforges, docteur en droit, avocat à la cour d'appel, demeurant 32, rue de La-Boëtie., 22 janvier 1932; MC/ET/XXVII/1434
      procuration; Desforges, Pierre; Devin, Marie Josephine Louise Cécile; Desforges, Léon; inspecteur; avocat; La-Boëtie (rue); Nancy (Meurthe-et-Moselle); Meurthe-et-Moselle (Lorraine, département)
  - Minutes. 1932, 16 janvier - 31 janvier, 16 janvier - 31 janvier 1932; MC/ET/XXVII/1435
  - Minutes. 1932, février, février 1932; MC/ET/XXVII/1436
  - Minutes. 1932, mars, mars 1932; MC/ET/XXVII/1437
  - Minutes. 1932, 1er avril - 15 avril, 1er avril - 15 avril 1932; MC/ET/XXVII/1438
  - Minutes. 1932, 16 avril - 30 avril, 16 avril - 30 avril 1932; MC/ET/XXVII/1439
  - Minutes. 1932, 1er mai - 15 mai, 1er mai - 15 mai 1932; MC/ET/XXVII/1440
  - Minutes. 1932, 16 mai - 31 mai, 16 mai - 31 mai 1932; MC/ET/XXVII/1441
  - Minutes. 1932, 1er juin - 15 juin, 1er juin - 15 juin 1932; MC/ET/XXVII/1442
  - Minutes. 1932, 16 juin - 30 juin, 16 juin - 30 juin 1932; MC/ET/XXVII/1443
  - Minutes. 1932, 1er juillet - 15 juillet, 1er juillet - 15 juillet 1932; MC/ET/XXVII/1444
  - Minutes. 1932, 16 juillet - 31 juillet, 16 juillet - 31 juillet 1932; MC/ET/XXVII/1445
  - Minutes. 1932, août, août 1932; MC/ET/XXVII/1446
  - Minutes. 1932, septembre, septembre 1932; MC/ET/XXVII/1447
  - Minutes. 1932, 1er octobre - 15 octobre, 1er octobre - 15 octobre 1932; MC/ET/XXVII/1448
  - Minutes. 1932, 16 octobre - 31 octobre, 16 octobre - 31 octobre 1932; MC/ET/XXVII/1449
  - Minutes. 1932, 1er novembre - 15 novembre, 1er novembre - 15 novembre 1932; MC/ET/XXVII/1450
  - Minutes. 1932, 16 novembre - 30 novembre, 16 novembre - 30 novembre 1932; MC/ET/XXVII/1451
  - Minutes. 1932, 1er décembre - 15 décembre, 1er décembre - 15 décembre 1932; MC/ET/XXVII/1452
  - Minutes. 1932, 16 décembre - 31 décembre, 16 décembre - 31 décembre 1932; MC/ET/XXVII/1453
  - Minutes. 1933, 1er janvier - 15 janvier, 1er janvier - 15 janvier 1933; MC/ET/XXVII/1454
  - Minutes. 1933, 16 janvier - 31 janvier, 16 janvier - 31 janvier 1933; MC/ET/XXVII/1455
  - Minutes. 1933, 1er février - 15 février, 1er février - 15 février 1933; MC/ET/XXVII/1456
  - Minutes. 1933, 16 février - 28 février, 16 février - 28 février 1933; MC/ET/XXVII/1457
  - Minutes. 1933, 1er mars - 15 mars, 1er mars - 15 mars 1933; MC/ET/XXVII/1458
  - Minutes. 1933, 16 mars - 31 mars, 16 mars - 31 mars 1933; MC/ET/XXVII/1459
    - Procuration par Pierre Desforges, président de la Société nancéenne de Crédit industriel et de Dépôts, demeurant à Nancy (Meurthe-et-Moselle), à Léon Desforges, avocat à la cour d'appel, demeurant 32, rue de La-Boëtie, et Maxime Desforges, notaire, demeurant 4, place Denfert-Rochereau., 18 mars 1933; MC/ET/XXVII/1459
      procuration; Desforges, Pierre; Desforges, léon; Desforges, Maxime; avocat; notaire; La-Boëtie (rue); Denfert-Rochereau (place); Meurthe-et-Moselle (Lorraine, département); Nancy (Meurthe-et-Moselle)
  - Minutes. 1933, 1er avril - 15 avril, 1er avril - 15 avril 1933; MC/ET/XXVII/1460
  - Minutes. 1933, 16 avril - 30 avril, 16 avril - 30 avril 1933; MC/ET/XXVII/1461
  - Minutes. 1933, 1er mai - 15 mai, 1er mai - 15 mai 1933; MC/ET/XXVII/1462
  - Minutes. 1933, 16 mai - 31 mai, 16 mai - 31 mai 1933; MC/ET/XXVII/1463
  - Minutes. 1933, 1er juin - 15 juin, 1er juin - 15 juin 1933; MC/ET/XXVII/1464
  - Minutes. 1933, 16 juin - 30 juin, 16 juin - 30 juin 1933; MC/ET/XXVII/1465
  - Minutes. 1933, juillet, juillet 1933; MC/ET/XXVII/1466
  - Minutes. 1933, août, août 1933; MC/ET/XXVII/1467
  - Minutes. 1933, septembre, septembre 1933; MC/ET/XXVII/1468
  - Minutes. 1933, octobre, octobre 1933; MC/ET/XXVII/1469
  - Minutes. 1933, 1er novembre - 15 novembre, 1er novembre - 15 novembre 1933; MC/ET/XXVII/1470
    - Testament de Marie Augustine Victoire Paillard, demeurant 10, rue Jean-Bart, décédée le 29 octobre 1933., 15 novembre 1933; MC/ET/XXVII/1470
      testament; Paillard, Marie Augustine Victoire
  - Minutes. 1933, 16 novembre - 30 novembre, 16 novembre - 30 novembre 1933; MC/ET/XXVII/1471
  - Minutes. 1933, 1er décembre - 15 décembre, 1er décembre - 15 décembre 1933; MC/ET/XXVII/1472
  - Minutes. 1933, 16 décembre - 31 décembre, 16 décembre - 31 décembre 1933; MC/ET/XXVII/1473
  - Minutes. 1934, 1er janvier - 15 janvier, 1er janvier - 15 janvier 1934; MC/ET/XXVII/1474
  - Minutes. 1934, 16 janvier - 31 janvier, 16 janvier - 31 janvier 1934; MC/ET/XXVII/1475
  - Minutes. 1934, février, février 1934; MC/ET/XXVII/1476
  - Minutes. 1934, mars, mars 1934; MC/ET/XXVII/1477
    - Inventaire après décès de Marie Augustine Victoire Paillard, demeurant 10, rue Jean-Bart, décédée le 29 octobre 1933., 3 mars 1934; MC/ET/XXVII/1477
      Informations complémentaires:
      A la suite: ouverture du coffre, 5 mars 1934. Continuation, 6 mars 1934. Clôture; 2 décembre 1935.
      inventaire après décès; Paillard, Marie Augustine Victoire
  - Minutes. 1934, avril, avril 1934; MC/ET/XXVII/1478
    - Certificat de propriété de Marie Augustine Victoire Paillard, demeurant 10, rue Jean-Bart, décédée le 29 octobre 1933., 27 avril 1934; MC/ET/XXVII/1478
      certificat; Paillard, Marie Augustine Victoire
  - Minutes. 1934, mai, mai 1934; MC/ET/XXVII/1479
    - Inventaire après décès de Salomon Jonas Otterbourg, docteur en médecine, demeurant 1, rue La-Fayette., 22 mai 1934; MC/ET/XXVII/1479
      inventaire après décès; Otterbourg, Salomon Jean; médecin; La-Fayette (rue)
  - Minutes. 1934, 1er juin - 20 juin, 1er juin - 20 juin 1934; MC/ET/XXVII/1480
  - Minutes. 1934, 21 juin - 30 juin, 21 juin - 30 juin 1934; MC/ET/XXVII/1481
  - Minutes. 1934, 1er juillet - 15 juillet, 1er juillet - 15 juillet 1934; MC/ET/XXVII/1482
  - Minutes. 1934, 16 juillet - 31 juillet, 16 juillet - 31 juillet 1934; MC/ET/XXVII/1483
  - Minutes. 1934, août - septembre, août - septembre 1934; MC/ET/XXVII/1484
  - Minutes. 1934, octobre, octobre 1934; MC/ET/XXVII/1485
  - Minutes. 1934, 1er novembre - 20 novembre, 1er novembre - 20 novembre 1934; MC/ET/XXVII/1486
  - Minutes. 1934, 21 novembre - 30 novembre, 21 novembre - 30 novembre 1934; MC/ET/XXVII/1487
  - Minutes. 1934, décembre, décembre 1934; MC/ET/XXVII/1488
  - Minutes. 1935, janvier, janvier 1935; MC/ET/XXVII/1489
  - Minutes. 1935, février, février 1935; MC/ET/XXVII/1490
  - Minutes. 1935, 1er mars - 15 mars, 1er mars - 15 mars 1935; MC/ET/XXVII/1491
  - Minutes. 1935, 16 mars - 31 mars, 16 mars - 31 mars 1935; MC/ET/XXVII/1492
  - Minutes. 1935, avril, avril 1935; MC/ET/XXVII/1493
  - Minutes. 1935, mai, mai 1935; MC/ET/XXVII/1494
  - Minutes. 1935, juin, juin 1935; MC/ET/XXVII/1495
  - Minutes. 1935, 1er juillet - 15 juillet, 1er juillet - 15 juillet 1935; MC/ET/XXVII/1496
  - Minutes. 1935, 16 juillet - 31 juillet, 16 juillet - 31 juillet 1935; MC/ET/XXVII/1497
  - Minutes. 1935, août, août 1935; MC/ET/XXVII/1498
  - Minutes. 1935, septembre, septembre 1935; MC/ET/XXVII/1499
  - Minutes. 1935, octobre, octobre 1935; MC/ET/XXVII/1500
  - Minutes. 1935, novembre, novembre 1935; MC/ET/XXVII/1501
  - Minutes. 1935, 1er décembre - 15 décembre, 1er décembre - 15 décembre 1935; MC/ET/XXVII/1502
  - Minutes. 1935, 16 décembre - 31 décembre, 16 décembre - 31 décembre 1935; MC/ET/XXVII/1503
    - Liquidation et partage des communauté et succession Neuveu - Mairesse., 30 décembre 1935 - 12 février 1937; MC/ET/XXVII/1503
      Acte déclassé remis par l'étude XLVII en décembre 2019.
      Actes à la suite jusqu'au 12 février 1937 (partage et compte complémentaires).
      Date de création de la notice: 2019 (F. Chancerel)
      partage
  - Minutes. 1936, janvier, janvier 1936; MC/ET/XXVII/1504
  - Minutes. 1936, février, février 1936; MC/ET/XXVII/1505
  - Minutes. 1936, 1er mars - 15 mars, 1er mars - 15 mars 1936; MC/ET/XXVII/1506
  - Minutes. 1936, 16 mars - 31 mars, 16 mars - 31 mars 1936; MC/ET/XXVII/1507
  - Minutes. 1936, avril, avril 1936; MC/ET/XXVII/1508
  - Minutes. 1936, 1er mai - 15 mai, 1er mai - 15 mai 1936; MC/ET/XXVII/1509
  - Minutes. 1936, 16 mai - 31 mai, 16 mai - 31 mai 1936; MC/ET/XXVII/1510
  - Minutes. 1936, juin, juin 1936; MC/ET/XXVII/1511
  - Minutes. 1936, juillet, juillet 1936; MC/ET/XXVII/1512
  - Minutes. 1936, août, août 1936; MC/ET/XXVII/1513
  - Minutes. 1936, septembre, septembre 1936; MC/ET/XXVII/1514
  - Minutes. 1936, 1er octobre - 15 octobre, 1er octobre - 15 octobre 1936; MC/ET/XXVII/1515
  - Minutes. 1936, 16 octobre - 31 octobre, 16 octobre - 31 octobre 1936; MC/ET/XXVII/1516
  - Minutes. 1936, novembre, novembre 1936; MC/ET/XXVII/1517
  - Minutes. 1936, 1er décembre - 15 décembre, 1er décembre - 15 décembre 1936; MC/ET/XXVII/1518
  - Minutes. 1936, 16 décembre - 31 décembre, 16 décembre - 31 décembre 1935; MC/ET/XXVII/1519
  - Minutes. 1937, janvier, janvier 1937; MC/ET/XXVII/1520
  - Minutes. 1937, février, février 1937; MC/ET/XXVII/1521
  - Minutes. 1937, 1er mars - 15 mars, 1er mars - 15 mars 1937; MC/ET/XXVII/1522
  - Minutes. 1937, 16 mars - 31 mars, 16 mars - 31 mars 1937; MC/ET/XXVII/1523
  - Minutes. 1937, 1er avril - 15 avril, 1er avril - 15 avril 1937; MC/ET/XXVII/1524
  - Minutes. 1937, 16 avril - 30 avril, 16 avril - 30 avril 1937; MC/ET/XXVII/1525
  - Minutes. 1937, 1er mai - 15 mai, 1er mai - 15 mai 1937; MC/ET/XXVII/1526
  - Minutes. 1937, 16 mai - 31 mai, 16 mai - 31 mai 1937; MC/ET/XXVII/1527
  - Minutes. 1937, 1er juin - 15 juin, 1er juin - 15 juin 1937; MC/ET/XXVII/1528
  - Minutes. 1937, 16 juin - 30 juin, 16 juin - 30 juin 1937; MC/ET/XXVII/1529
  - Minutes. 1937, 1er juillet - 15 juillet, 1er juillet - 15 juillet 1937; MC/ET/XXVII/1530
  - Minutes. 1937, 16 juillet - 31 juillet, 16 juillet - 31 juillet 1937; MC/ET/XXVII/1531
  - Minutes. 1937, août, août 1937; MC/ET/XXVII/1532
  - Minutes. 1937, septembre, septembre 1937; MC/ET/XXVII/1533
  - Minutes. 1937, octobre, octobre 1937; MC/ET/XXVII/1534
  - Minutes. 1937, novembre, novembre 1937; MC/ET/XXVII/1535
    - Inventaire pendant instance de divorce entre Lucienne Dulaurens, sans profession, autorisée à demeurer à Paris, 9, rue Vignon, et Henri Desgrange, son mari, directeur de société, se disant domicilié actuellement à Paris, 10, rue du Faubourg-Montmartre., 23 novembre 1937; MC/ET/XXVII/1535
      Actes à la suite jusqu'au 28 juin 1938.
      Date de création de la notice: 2014 (F. Chancerel)
      chef d'entreprise; inventaire; presse écrite; Dulaurens, Lucienne; Faubourg-Montmartre (rue du); Desgrange, Henri
  - Minutes. 1937, décembre, décembre 1937; MC/ET/XXVII/1536
  - Minutes. 1938, janvier, janvier 1938; MC/ET/XXVII/1537
  - Minutes. 1938, février, février 1938; MC/ET/XXVII/1538
    - Dépôt des statuts de la société à responsabilité limitée, la Compagnie parisienne cinématographique et de distribution, ayant pour objet l'exploitation d'une salle de cinéma située 43, boulevard Saint-Michel, à Paris, et la production de tous films cinématographiques., 28 février 1938; MC/ET/XXVII/1538
      Acte à la suite le 4 avril 1938 (dépôt des pièces de publicité).
      Saint-Michel (boulevard); statuts
    - Bail par les consorts Detolle à la Compagnie parisienne cinématographique et de distribution d'une boutique formant tout le rez-de-chaussée d'une maison s'étendant du 43, boulevard Saint-Michel à la rue Champollion, moyennant un loyer de 20 000 francs., 28 février 1938; MC/ET/XXVII/1538
      plan des locaux daté du 28 février 1938.
      Saint-Michel (boulevard); Champollion (rue); bail; Detolle, René François Armand
  - Minutes. 1938, mars, mars 1938; MC/ET/XXVII/1539
  - Minutes. 1938, avril, avril 1938; MC/ET/XXVII/1540
    - Notoriété concernant le journal mensuel "La France Agricole", publié au 8 rue Saint-Marc., 7 avril 1938; MC/ET/XXVII/1540
      2 feuilles du numéro de mars 1938 (n°6) sont jointes à l'acte
      Date de création de la notice: 2014 (M. Locatelli)
      Saint-Marc (rue); notoriété; presse écrite; agriculture